【裁判字號】    98,訴,4232
【裁判日期】    981231
【裁判案由】    毒品危害防制條例
【裁判全文】
臺灣臺中地方法院刑事判決              98年度訴字第4232號
公  訴  人  臺灣臺中地方法院檢察署檢察官
被      告  乙○○
上列被告因毒品危害防制條例案件，經檢察官提起公訴（98年度
毒偵字第4061號），被告就被訴事實為有罪之陳述，經本院裁定
適用簡式程序，判決如下：
    主    文
乙○○施用第一級毒品，累犯，處有期徒刑拾月，扣案之第一級
毒品海洛因壹包（驗餘淨重零點壹參壹公克、內含第一級毒品海
洛因之包裝袋壹個）沒收銷燬，注射針筒壹支沒收。
    犯罪事實
一、乙○○於民國96年間因犯搶奪、竊盜等案件，經法院分別判
    處有期徒刑2月、6月、6月、6月、6月、6月，並合併定應執
    行刑1 年10月確定；復於同年間再因犯幫助詐欺取財案件，
    經法院判處有期徒刑2 月確定，嗣上揭各罪經接續執行後，
    於98年3月20日因縮刑期滿假釋出監，於98年7月12日因假釋
    期滿未經撤銷而以執行完畢論。
二、乙○○於96年12月間因施用毒品案件，經依臺灣雲林地方法
    院裁定送觀察、勒戒後，認無繼續施用毒品之傾向，於97年
    2 月19日執行完畢釋放，由臺灣雲林地方法院檢察署檢察官
    以96年度毒偵字第1829、1830號為不起訴處分確定。詎仍不
    知悔改，於上開觀察、勒戒執行完畢釋放後5 年內，竟基於
    施用第一級毒品海洛因之犯意，於98年10月19日17時許，在
    臺中市○○路（起訴書誤載為民權路）與公園路口之加油站
    廁所內，以針筒注射血管之方式，施用海洛因1 次。嗣於98
    年10月19日17時45分許，乙○○搭乘林俊良所騎乘車牌號碼
    MD6－660號機車，行經臺中市○區○○路與柳川東路口時，
    因另涉他案為警逮捕，當場查獲乙○○所有供施用海洛因所
    用之海洛因1包（驗餘淨重0.131公克）及注射針筒1支，而
    查獲上情。
三、案經臺中市警察局第二分局報告臺灣臺中地方法院檢察署檢
    察官偵查起訴。
    理    由
一、上開犯罪事實，業據被告乙○○於警詢、偵查及本院審理時
    坦承不諱，又其為警查獲後所採集之尿液送檢驗結果，呈可
    待因、嗎啡陽性反應，有臺中市警察局第二分局委託尿液鑑
    驗代號與真實姓名對照表、中山醫學大學附設醫院檢驗科藥
    物檢測中心尿液檢驗報告各1紙在卷可稽，及扣案之海洛因1
    包、注射針筒1支可資佐證，且扣案之第一級毒品海洛因1包
    ，經送行政院衛生署草屯療養院檢驗結果含有第一級毒品海
    洛因成分（驗餘淨重0.131公克），此有該院草療鑑字第098
    100234號鑑定書在卷可稽。足認被告之自白與事實相符，應
    堪採信。再被告於96年12月間因施用毒品案件，經依臺灣雲
    林地方法院裁定送觀察、勒戒後，認無繼續施用毒品之傾向
    ，於97年2 月19日執行完畢釋放，由臺灣雲林地方法院檢察
    署檢察官以96年度毒偵字第1829、1830號為不起訴處分確定
    等情，有臺灣高等法院被告前案紀錄表1 份附卷足憑。綜上
    所述，本件事證明確，被告於觀察、勒戒執行完畢後，5 年
    內再施用海洛因之犯行，堪以認定。
二、查海洛因屬毒品危害防制條例第2條第2項第1 款之第一級毒
    品，被告乙○○非法施用海洛因，核其所為，係犯毒品危害
    防制條例第10條第1 項施用第一級毒品罪。其因施用而持有
    海洛因之低度行為，為施用之高度行為所吸收，不另論罪。
    又被告於96年間因犯搶奪、竊盜等案件，經法院分別判處有
    期徒刑2月、6月、6月、6月、6月、6月，並合併定應執行刑
    1 年10月確定；復於同年間再因犯幫助詐欺取財案件，經法
    院判處有期徒刑2 月確定，嗣上揭各罪經接續執行後，於98
    年3月20日因縮刑期滿假釋出監，於98年7月12日因假釋期滿
    未經撤銷而以執行完畢論，有臺灣高等法院被告前案紀錄表
    1 紙在卷可按，其受有期徒刑之執行完畢後，5年以內故意
    再犯有期徒刑以上刑之本罪，為累犯，應依法加重其刑。爰
    審酌被告前經觀察、勒戒執行後，仍未能自我克制以戒除毒
    癮，其施用毒品足以戕害自身健康，並生對於社會安全與公
    共秩序之潛在危害，惟念其犯罪後坦承犯行之態度等一切情
    狀，量處如主文所示之刑。又扣案之海洛因1包（驗餘淨重
    0.1 31公克）為第一級毒品（內含第一級毒品海洛因之包裝
    袋1 個，因沾有海洛因成分，且難以析離），故應依毒品危
    害防制條例第18條第1項前段之規定，沒收銷燬之。因鑑驗
    而滅失之毒品，則不予宣告沒收，併此敘明。另扣案之注射
    針筒1支，則係被告所有供施用海洛因犯罪所用之物，業據
    其供明在卷，應依刑法第38條第1項第2款之規定宣告沒收。
據上論斷，應依刑事訴訟法第273條之1第1項、第299條第1項前
段，毒品危害防制條例第10條第1項、第18條第1項前段，刑法第
11條、第47條第1項、第38條第1項第2款，判決如主文。
本案經檢察官甲○○到庭執行職務。
中    華    民    國    98    年    12    月    31    日
                  刑事第十二庭  法  官  楊文廣
以上正本證明與原本無異。
如不服本判決應於收受判決後10日內向本院提出上訴書狀，並應
敘述具體理由；其未敘述上訴理由者，應於上訴期間屆滿後20日
內向本院補提理由書（均須按他造當事人之人數附繕本）「切勿
逕送上級法院」。
中    華    民    國    98    年    12    月    31    日
                                書記官  陳靖騰
附錄論罪科刑法條
毒品危害防制條例第10條第1項：
施用第一級毒品者，處六月以上五年以下有期徒刑。

司法院資訊處製作；財團法人民間司法改革基金會備份。
